【裁判字號】    92,毒抗,169
【裁判日期】    920925
【裁判案由】    違反毒品危害防制條例
【裁判全文】
臺灣高等法院高雄分院刑事裁定                    九十二年度毒抗字第一六九號
    抗  告  人  甲○○
    即  被  告
右列抗告人因違反毒品危害防制條例案件，不服臺灣高雄地方法院中華民國九十二年
六月三十日裁定（九十二年度毒聲字第四一一八號），提起抗告，本院裁定如左：
    主  文
抗告駁回。
    理  由
一、抗告意旨略以：本件尿液檢驗結果有誤，抗告人未曾有吸食第二級毒品之行為，
    故不服原裁定令入戒治處所施以強制戒治壹年，請求撤銷原裁定云云。
二、經查：抗告人即被告甲○○曾於民國八十八年間因施用第二級毒品安非他命案件
    ，經原審法院以八十八年度毒聲字第九七○二號裁定送觀察、勒戒，認無續續施
    用毒品之傾向，由臺灣高雄地方法院檢察署檢察官於八十九年二月二十二日以八
    十九年度偵緝字第四二一號為不起訴處分確定。嗣被告竟不知悔改，又於前開不
    起訴處分確定後，基於概括之犯意，連續於自八十九年十月間起，至同年十一月
    間止，以將海洛因摻入香煙內吸食及將安非他命置入吸食器內，點火燒烤吸食煙
    氣之方式，在高雄縣市飯店房間內，各別施用第一級毒品海洛因及第二級毒品安
    非他命多次，而於八十九年十一月十一日十七時十分許，為警於高雄縣鳳山市○
    ○○路三六四號「春天商務飯店」二○二室內盤檢，並採集其尿液送驗後發現，
    經原審法院以八十九年毒聲字第九四二○裁定裁定送觀察勒戒後，認有繼續施用
    毒品傾向，由該署檢察官提起公訴並聲請裁定令入戒治所施以強制戒治，復經原
    審法院於九十年四月二十日以九十年度訴字第五二○號判處連續施用第一級毒品
    有期徒刑柒月；又連續施用第二級毒品，處有期徒刑參月；應執行有期徒刑玖月
    確定。詎被告仍不知警惕，又基於施用第二級毒品安非他命之犯意，於九十二年
    五月七日下午六時三十五分回溯二十四小時內之某時，在某不詳處所，施用第二
    級毒品安非他命一次，嗣為警於九十二年五月七日下午四時三十分許，在高雄縣
    鳳山市○○路一六七號三樓之二查獲；經訊據被告於警訊時雖矢口否認有施用毒
    品之犯行，惟被告於右揭時地為警查獲後，經警採集其尿液送往高雄縣衛生局檢
    驗結果，呈甲基安非他命陽性反應，此有該局尿液檢驗成績書一紙在卷足憑（見
    九十二年度毒偵字第二九三二號卷），而甲基安非他命經口服投與後，約百分之
    七十於二十四小時內可自尿液中排出，又其尿液內含甲基安非他命成分之檢出，
    與投與甲基安非他命的量、個人體質、檢驗儀器之精密度有關，通常採尿化驗是
    否呈陽性反應，應以投與後二十四小時內所採者為宜，此有行政院衛生署藥物食
    品檢驗局（八０）藥檢壹字第四五二九號函可佐，顯見被告確有於九十二年五月
    七日下午六時三十五分許接受採尿時起回溯二十四小時止內之某時，曾施用第二
    級毒品安非他命一次無訛，其於五年內三犯毒品危害防制條例第十條之罪，原審
    因而依毒品危害防制條例第二十條第三項但書規定，以裁定令入戒治處所施以強
    制戒治一年，經核無不合；抗告人以尿液檢驗結果有誤，空言主張未曾有吸食第
    二級毒品之行為，惟並無提供證據以供參酌，是本件抗告顯無理由，應予駁回。
三、據上論結，應依刑事訴訟法第四百十二條，裁定如主文。
中    華    民    國      九十二      年      九      月     二十五   日
                              臺灣高等法院高雄分院刑事第七庭
                                  審判長法官  李春昌
                                        法官  莊飛宗
                                        法官  黃憲文
右正本證明與原本無異。
不得再抗告。
                                  法院書記官  黃英彥
中    華    民    國      九十二      年      九      月     二十五   日


司法院資訊處製作；財團法人民間司法改革基金會備份。
